Marcelo Duarte Silveira Barreto

mdsbarreto10@gmail.com www.linkedin.com/in/marcelobarreto 11 95732 – 0700 / São Bernardo do Campo – SP

Objetivo: Analista de Infraestrutura | Suporte

Sobre

Profissional com experiência na área de infraestrutura de TI, atuando com administração de servidores físicos e virtualizados, ambientes em nuvem, redes corporativas e suporte técnico. Forte atuação em monitoramento de desempenho, documentação de processos e implementação de melhorias para garantir estabilidade, segurança e eficiência operacional. Possui certificações em ITIL Foundation e Windows Server, além de cursos relevantes em redes e servidores. Inglês técnico e excelente capacidade de análise e resolução de problemas, com perfil colaborativo e orientado a resultados.

Formação Acadêmica

Graduação em Sistemas de Informação (2007 a 2010) Centro Universitário Fundação Santo André - Santo André - SP

Experiência

Cargo: Analista de Infraestrutura

Empresa: Beytech IT

Período: 01/2018 a 07/2024

Principais Funções:

- Gerenciamentos de servidores, ambientes em nuvem e virtualizados, garantindo a disponibilidade, desempenho e otimização de recursos.
- Manutenção da infraestrutura de rede e seus equipamentos, assegurando estabilidade e eficiência operacional.
- Monitoramento e análise de dados de desempenho de servidores e redes.
- Desenvolvimento de documentação técnica padronizando processos e relatórios de controle de acessos.
- Criação de documentação para controle de instalação e atualização de sistemas operacionais e softwares, garantindo conformidade com licenças e facilitando auditorias.
- Análise e recomendação de melhorias na infraestrutura para suportar o crescimento da empresa e solucionar problemas.

Cargo: Técnico em Suporte Empresa: AFA Plásticos Ltda Período: 07/2017 a 09/2017 Principais Atividades:

- Responsável em administrar e realizar manutenção na Infra-estrutura e prestar suporte nos desktops e impressoras;
- Gerenciar contas de e-mails, contas de usuários no Active Directoy e nas permissões de pastas de arquivos no File Server;
- Administração de Ambientes virtualizados com Xen Server;
- Contato direto com empresas fornecedoras de serviços de TI, como serviço de internet, serviço de firewall, serviços de telefonia e PABX, de locação de equipamentos e de portal web.

Cargo: Analista de Suporte

Empresa: G&P Projetos e Sistemas Período: 12/2010 a 02/2017

Principais Funções:

- Suporte técnico a usuários, analisando e solucionando problemas.
- Instalação, atualização e configuração de sistemas operacionais e softwares.
- Registro, categorização e priorização de solicitações de suporte.
- Documentação de ocorrências e criação de bases de conhecimento para otimização dos atendimentos.

Cursos

- CCNA Routing and Switching cursado até o segundo módulo Fundação Bradesco Presencial
- Configuração de Serviços Avançados do Windows Server 2012 Ka Solution
- Fundamentos da ITIL em gerenciamento de serviço de TI TI Exames E Learning

Certificações

- ITIL Foundation Certificate in IT Service Management EXIN
- Windows Server 2008 Network Infrastructure, Configuring Microsoft

Idiomas

Inglês técnico